【裁判字號】    92,訴,530
【裁判日期】    920421
【裁判案由】    毒品危害防制條例
【裁判全文】
臺灣臺中地方法院刑事判決                          九十二年度訴字第五三號
    公  訴  人  臺灣臺中地方法院檢察署檢察官
    被      告  甲○○
右列被告因違反毒品危害防制條例案件，經檢察官提起公訴（九十一年度毒偵字第三
七五三號），本院判決如左：
    主  文
甲○○施用第一級毒品，累犯，處有期徒刑柒月。
    事  實
一、甲○○前於民國（下同）九十年間因竊盜案件，經本院院判處有期徒刑五月確定
    ，於九十一年三月十二日易科罰金執行完畢，其前於八十九、九十年間先後犯施
    用毒品案件，經本院先後二次裁定送觀察勒戒，並於八十九年一、二月間、九十
    年五、六月間經執行觀察勒戒後，均因無繼續施用毒品之傾向，由臺灣臺中地方
    法院檢察署檢察官分別於八十九年二月三日、九十年六月八日，以八十九年度毒
    偵字第七七三號、九十年度毒偵字第六一三、二七二六號不起訴處分確定。詎其
    仍不知悔改，於九十一年十月二十日十五、十六時許，在臺中市○○路旁某地，
    以香煙吸食方式，施用第一級毒品海洛因一次。嗣於九十一年十月二十二日二十
    一時四十五分許，在臺中縣龍井鄉○○路一六四巷四弄四十號前，為警盤查後，
    經採尿送驗結果，呈嗎啡陽性反應而查獲上情。
二、案經臺中市警察局移送臺灣臺中地方法院檢察署檢察官偵查起訴。
    理  由
一、訊據被告甲○○對右揭時地有施用摻有海洛因香煙之行為固不否認，惟辯稱：我
    吸第一口時，覺得味道怪怪的，我有懷疑是海洛因，但不確定，等我吸了三、四
    口之後，我朋友告訴我是海洛因，我就沒有吸食了云云。然查，被告右揭時地施
    用海洛因犯行，業據其於本院訊問時已坦承：我朋友拿一根煙給我抽，我抽第一
    口就知道有海洛因，我把半根煙都吸完等語（九十二年四月一日本院訊問），且
    被告於九十一年十月二十二日為警查獲後，經尿送驗結果，呈嗎啡陽性反應，有
    臺中市衛生局煙毒尿液檢驗成績書一紙附卷可稽，足證被告自白與事實相符，被
    告於本院翻異其詞，顯非可採。又查，被告前於八十九、九十年間先後犯施用毒
    品案件，經本院先後二次裁定送觀察勒戒，並於八十九年一、二月間、九十年五
    、六月間經執行觀察勒戒後，均因無繼續施用毒品之傾向，由臺灣臺中地方法院
    檢察署檢察官分別於八十九年二月三日、九十年六月八日，以八十九年度毒偵字
    第七七三號、九十年度毒偵字第六一三、二七二六號不起訴處分確定等情，有臺
    灣臺中地方法院檢察署八十九年度毒偵字第七七三號、九十年度毒偵字第六一三
    、二七二六號不起訴處分書、臺灣臺中地方法院檢察署刑案資料查註紀錄表可佐
    ，是被告三犯施用海洛因犯行堪予認定。
二、核被告甲○○所為，係犯毒品危害防制條例第十條第一項之施用第一級毒品罪。
    被告因施用海洛因而持有海洛因之低度行為，應為其施用海洛因之高度行為所吸
    收，不另論罪。又被告前於九十年間因竊盜案件，經本院院判處有期徒刑五月確
    定，於九十一年三月十二日易科罰金執行完畢，有臺灣臺中地方法院檢察署刑案
    資料查註紀錄表在卷可佐，其於五年以內再犯本件有期徒刑以上之罪，為累犯，
    應依刑法第四十七條規定加重其刑。爰審酌被告前曾施用毒品，經二次觀察勒戒
    後，仍不知戒惕，再次施用海洛因，無視於毒品對於自身健康之戕害及國家對於
    杜絕毒品犯罪之禁令，又念及被告施用毒品海洛因並無危害他人，且施用毒品者
    均有相當程度之成癮性及心理依賴，其犯罪心態與一般刑犯罪之本質並不相同，
    容應以「病人」之角度為考量，並側重適當之醫學治療及心理矯治為宜，且被告
    經施以長時間之強制戒治，固屬保安處分之一種，然既與其所應受之刑罰，同係
    限制人身自由，揆諸比例原則，應予適當量刑，暨其施用毒品之次數僅有一次等
    一切情狀，量處如主文所示之刑。
據上論斷，應依刑事訴訟法第二百九十九條第一項前段，毒品危害防制條例第十條第
一項、第二十條第三項，刑法第十一條前段、第四十七條，判決如主文。
中      華      民      國    九十二    年      四      月    二十一    日
                                        臺灣臺中地方法院刑事第四庭
                                             法  官   黃  家  慧
右正本證明與原本無異。
如不服本判決，應於送達後十日內向本院提出上訴狀(須附繕本)，上訴於台灣高等
法院台中分院。
                                             書記官
中      華      民      國    九十二    年      四      月    二十二    日
附論罪科刑法條
毒品危害防制條例第十條第一項
施用第一級毒品者，處六月以上五年以下有期徒刑。


司法院資訊處製作；財團法人民間司法改革基金會備份。
